

Maurizio Minieri

Nazionalità: Italiana **** (+39) 3335368000

Data di nascita: 28/05/1994

Sesso: Maschile

☑ Indirizzo e-mail: mauminieri@gmail.com

\$\iftigsplot\$ Sito web: http://mauriziominieri.it

Skype: doppiaemme94

(S) Whatsapp Messenger: 3335368000

in LinkedIn: https://www.linkedin.com/in/maurizio-minieri-0b4992174/

• Indirizzo: Via B. Cariteo, 59, 80125 Napoli (Italia)

PRESENTAZIONE

Fin da piccolo mi ha sempre incuriosito il meccanismo che risiede nelle cose, ero il bambino che smontava i propri giocattoli costosi per vedere come funzionavano piuttosto che usarli, inoltre la grande passione per i videogiochi negli anni è cresciuta sempre più e dopo aver frequentato un liceo scientifico sperimentale mi sono iscritto all'università di Napoli Federico II, immergendomi in questo vasto e fantastico mondo: l'informatica. Mi incuriosisce e affascina come essa possa essere presente in ogni oggetto della vita, immagino un futuro con videogiochi incredibilmente immersivi, videochiamate olografiche, macchine che si guidano, case che si puliscono, fornelli che cucinano, autonomamente. Durante gli anni di università ho imparato ad usare vari linguaggi di programmazione, a creare applicazioni e siti web, e grazie al tirocinio svolto presso la DigitalComoedia ho creato un gioco in realtà virtuale che ho creato con i guanti tecnologici Manus VR e ho sviluppato una passione per un ramo specifico dell'informatica: la realtà virtuale. Dopo essermi laureato ho ricoperto vari ruoli, attualmente sono: Professore Esperto PON Apple software developer Professore privato a richiesta Ho creato il mio sito web, dove esprimo tutto me stesso. Nella sezione DIDATTICA inoltre è possibile consultare slides, verifiche, guide create da me e vedere le foto con i miei studenti.

ESPERIENZA LAVORATIVA

Ingegnere software

Indra [13/09/2021 – Attuale]

Linguaggi di programmazione: Java - Servlet, JSP

Linguaggi Web: HTML, CSS, SCSS, PHP, Javascript, XML - JQuery, Ajax

Application server: Tomcat

Linguaggi database: SQL

Database Management System: MySQL

Driver: JDBC

Framework: JPA, Hibernate, Spring

Ingegnere software

Protom [09/2020 - 13/09/2021]

Sviluppatore web

PLAY sviluppo & comunicazione [22/06/2020 - 09/2020]

Città: Napoli Paese: Italia

Linguaggi web: HTML, CSS, SCSS, PHP, Javascript - JQuery, Ajax

Framework: Bootstrap

CMS: Wordpress

Professore Programma Operativo Nazionale presso l'istituto "Tito Livio"

POR Campania FSE [2020 – 2020]

Città: Napoli Paese: Italia

Docente nel progetto EMOCyber & Co, modulo: Essere e ben-essere cyber.

Professore Programma Operativo Nazionale presso il Liceo Scientifico Statale "A. M. De Carlo"

POR Campania FSE [2019 – 2020]

Città: Napoli Paese: Italia

<u>Docente</u> nel progetto **Digit@lSchool**, modulo: **Web Design@School**.

Professore Programma Operativo Nazionale presso l'Istituto Comprensivo "Volino Croce Arcoleo"

POR Campania FSE [2019 – 2019]

Città: Napoli Paese: Italia

Docente nel progetto **Pensiero computazionale e cittadinanza digitale GENERAZIONE WEB 4.0**, modulo: **ROBOTICA.**

Professore Programma Operativo Nazionale presso l'Istituto Comprensivo "Nazareth" *POR Campania FSE* [2019 – 2019]

Città: Napoli Paese: Italia

Docente nel progetto Coding a scuola, modulo: A scuola di coding.

Professore Programma Operativo Nazionale presso l'Istituto Comprensivo 76° "F. Mastriani"

POR Campania FSE [2019 – 2019]

Città: Napoli Paese: Italia

Docente nel progetto Progettiamo il nostro futuro, modulo: Roba da Robot.

Docente nel progetto Progettiamo il nostro futuro, modulo: Robotica per tutti.

Professore Programma Operativo Nazionale presso l'Istituto Comprensivo "2 Massaia" *POR Campania FSE* [2019 – 2019]

Città: Napoli Paese: Italia

Docente nel progetto ARTE E INNOVAZIONE A SCUOLA, modulo: editing e cinematografia III.

Professore PON presso l'Istituto d'Istruzione Secondaria Superiore "Giancarlo Siani" *POR Campania FSE* [2019 – 2019]

Città: Napoli Paese: Italia

Co-Responsabile nel progetto di insegnamento **Robotica...mente**.

Professore Programma Operativo Regionale presso il Liceo Classico Statale "Plinio Seniore"

POR Campania FSE [2019]

Città: Napoli Paese: Italia

Docente nel progetto AGORA' SHOW, modulo: Informaticando.

Autore

Università degli Studi di Napoli Federico II [2019]

dell'articolo scientifico:

ManDri: A New Proposal of Manus VR Facility Integration in Everyday Car Driving

Professore privato

[2018 - Attuale]

Città: Napoli Paese: Italia

Lezioni:

- · Linguaggi di programmazione imperativi
- o Linguaggi di programmazione orientati agli oggetti
- Linguaggi di programmazione web
- Linguaggi di scripting
- Robotica

Sviluppatore di software e di giochi digitali

Apple Developer Academy [2018]

Città: Napoli Paese: Italia

Sviluppatore software e responsabile progetto in International Space Apps Challange

Programmatore e gestore di eventi

DigitalComoedia s.r.l. [06/2018 – 09/2018]

Città: Napoli Paese: Italia

Competenze acqusite:

- Approfondimento del linguaggio di programmazione C# nell'ambito del gaming e della realtà virtuale utilizzando il motore grafico Unity 3D
- Team leadership
- Problem Solving

Qui il gioco

Security Manager

Go2 [2016 - Attuale]

Città: Napoli Paese: Italia

Security Manager

Manpower [2015 - Attuale]

Città: Napoli Paese: Italia

ISTRUZIONE E FORMAZIONE

Apple Software Developer

Apple Academy [2019 – 2020]

Indirizzo: Napoli (Italia)

https://www.developeracademy.unina.it/it/

Competenze acquisite:

- · Lavoro di gruppo e brainstorming
- Trovare un'idea originale, svilupparla e implementarla
- Riflessione sul lavoro svolto e sui possibili miglioramenti
- Presentazione delle applicazioni in pubblico e ragionamento sui feedbacks ricevuti
- Rispetto per le deadlines

Laurea in Scienze Informatiche

Università degli Studi di Napoli Federico II [2014 – 2018]

Indirizzo: Napoli (Italia)

Tesi: Progettazione e sviluppo di un sistema di riconoscimento gestures tramite l'utilizzo di Manus VR

Conoscenze acquisite:

- Tecniche di progettazione e realizzazione di sistemi informatici
- Moderne metodologie di programmazione nonché la conoscenza dei linguaggi di programmazione rappresentativi dei principali paradigmi di programmazione
- · Gestione di un database relazionale e grafico
- Sviluppo di applicazioni web e Android
- o Implementazione e dell'ottimizzazione di algoritmi e sistemi software
- Modelli di progettazione e multithreading
- Usabilità del software, in particolare la prototipazione e la progettazione dell'interfaccia utente
- · Architettura del computer, sistema operativo e reti di computer

Esami Sostenuti:

- Inglese
- o Analisi Matematica I
- Fisica Generale I
- Geometria
- Algebra
- Programmazione I (Linguaggio C & C++)
- o Architettura degli elaboratori I
- Programmazione II + Laboratorio (Linguaggio C & C++)
- Calcolo numerico
- Elementi di informatica teorica
- Linguaggi di programmazione I
- · Laboratorio di algoritmi e strutture dati
- o Reti di calcolatori I
- Sistemi operativi I
- · Algoritmi e strutture dati I
- Basi di dati e Sistemi Informativi + Laboratorio
- · Calcolo delle probabilità e statistica matematica
- Economia e organizzazione aziendale
- · Ingegneria del software
- Linguaggi di programmazione II (Java avanzato)
- · Laboratorio di sistemi operativi
- o Sistemi informativi multimediali

Diploma liceo scientifico sperimentale

Liceo scientifico Niccolò Copernico [2009 – 2013]

Indirizzo: Napoli (Italia)

Competenze professionali acquisite:

 Matematica, fisica, scienze naturali (biologia e chimica). Lingua e letteratura italiana, latino, storia dell'arte, inglese, storia, filosofia, geografia, ginnastica e religione. Con un programma più incentrato sulle materie scientifiche e sui laboratori pratici

COMPETENZE LINGUISTICHE

Lingua madre:

italiano

Altre lingue:

inglese

ASCOLTO B2 LETTURA C1 SCRITTURA B2

PRODUZIONE ORALE B2 INTERAZIONE ORALE B2

COMPETENZE DIGITALI

GarageBand / Scratch / Unity 3D/2D / iMovie / Sketch / Filmora / LateX / Adobe Photoshop / Adobe Premiere / Balsamiq / Camtasia / Marvel / Axure / Matlab / R / Power Point / Excel / Word / PSpice / Cisco Packet Tracer / StarUML / Flowgorithm / Thunkable / Thymio VPL / Cyberduck / Filezilla / XAMPP / Keynote / Pages / Numbers / Cms Wordpress / Outlook / Aruba / Plesk

PUBBLICAZIONI

Pubblicazioni

- ManDri: A New Proposal of Manus VR Facility Integration in Everyday Car Driving
- FindOne
- BattleBash

PATENTE DI GUIDA

Patente di guida: B

REFERENZE

DigitalComoedia

PROGETTI

Progetti

- Sales Dashboard
- The Flying Pig
- My TV
- Not Only Pasta
- GeoAll
- FindOne
- Core Data Library
- Running Blind
- API Holidays
- AR Images
- EasyTicket Client
- EasyTicket Operator
- Cabway
- BattleBash
- Change Color
- Personal Manus VR
- Find Your PC
- ABR Tree
- EasyTicket Web
- In the Space
- My Scratch Music
- My Graph
- <u>Highway</u>
- UIL Scuola Napoli

COMPETENZE ORGANIZZATIVE

Competenze organizzative

- · Capacità di adattamento in nuovi contesti
- Capacità di lavorare in autonomia
- Capacità di lavorare in gruppo
- Creatività e proattività
- Empatia e flessibilità
- Organizzazione e gestione del tempo
- Pianificazione e gestione di progetti
- Rispetto delle tempistiche date
- Resistenza allo stress

COMPETENZE COMUNICATIVE E INTERPERSONALI.

Competenze comunicative e interpersonali.

- Public Speaking
- o Padronanza grammaticale e lessicale
- Capacità di storytelling
- o Empatia e capacità di ascolto
- · Capacità di sintesi

Linguaggi di programmazione:

- ° (
- ° C++
- ∘ C#
- Java
- Shell script
- Swift
- Block Programming
- Python

Linguaggi web:

- · HTML
- CSS
- o PHP
- Javascript

Integrated Development Environment:

- Android Studio
- ∘ Atom
- CodeBlocks
- ∘ Dev C++
- Xcode
- Netbeans
- Eclipse
- Visual Studio
- Visual Studio Code

Cloud storage:

- Github
- Gitlab
- Dropbox
- iCloud Drive
- Google Drive
- Mega Drive
- o One Drive

Framework:

- Bootstrap
- Android OS
- Spring
- NodeJS
- Code Igniter
- Foundation
- UIKit
- SwiftUI
- SpriteKit
- ∘ SceneKit
- ARKit

Database Management:

- MySql
- Oracle

- PostgreSQL
- · Heidi SQL
- PHPMyAdmin

Esperto della piattaforma GPU-INDIRE

Gestore:

- Scheda del Modulo
- Struttura
- Classe
- Calendario
- Attività

ALTRE COMPETENZE

Altre competenze

- Affidabilità
- Creatività
- Coaching
- Dinamicità
- Motivazione e ispirazione
- Multitasking
- Resilienza
- Self Confidence

CERTIFICAZIONI

Certificazioni

- Apple Teacher
- Google Digital Marketing
- CCNA R&S: Introduction to Networks
- CCNA R&S: Routing and Switching
- GDPR
- Security manager
- International Space Apps Challenge
- New Models of Business in Society
- <u>Igea</u>
- BitDegree
- Google Analytics
- University of Leeds
- Accenture
- Cloud Computing
- o Analisi statistica e valutazione del dato sperimentale
- Agile project management
- SCRUM study
- World Health Organization
- EF SET English
- Red Hat

TRATTAMENTO DEI DATI PERSONALI Trattamento dei dati personali Autorizzo il trattamento dei dati personali contenuti nel mio curriculum vitae in base all'art. 13 del D. Lgs. 196/2003 e all'art. 13 del Regolamento UE 2016/679 relativo alla protezione delle persone fisiche con riguardo al trattamento dei dati personali.

Autorizzo il trattamento dei miei dati personali presenti nel CV ai sensi dell'art. 13 d. lgs. 30 guigno 2003 n. 196 - "Codice in materia di protezione dei dati personali" e dell'art. 13 GDPR 679/16 - "Regolamento europeo sulla protezione dei dati personali".